臺灣高雄地方法院刑事判決　　　　　　　　　　　　 九十一年度交簡上字第九號
　　上　訴　人
　　即　被　告　甲○○
右列上訴人因公共危險案件，不服臺灣高雄地方法院鳳山簡易庭於中華民國九十年十
二月二十四日之九十年度鳳交簡字第一三二六號第一審判決（起訴案號：臺灣高雄地
方法院檢察署九十年度偵字第二一二九六號），本院判決如左：
    主  文
上訴駁回。
    事  實
一、甲○○於民國九十年十一月十一日二十三時許在高雄市前金消防分隊附近服用酒
    類後，其視覺能力、運動反射神經均有輕度遲鈍之現象，以致判斷及注意能力均
    受影響，已不能安全駕駛動力交通工具，竟率爾駕駛車牌號碼ＵＳ─五四二六號
    自用小客車，於同年十一月十二日凌晨三時四十五許沿高雄縣鳳山市○○路由東
    向西方向，行經該路段與國泰路口時，因不勝酒力及操控失當，致撞及沿高雄縣
    國泰路南往北方向行經該路口，由乙○○所駕駛之ＹＵ─四九八二號自用小客車
    左側方，經獲報前往處理之員警對甲○○施以呼氣酒精濃度測試，測試結果，其
    呼氣所含酒精濃度為每公升零點四一毫克（○‧四一ＭＧ／Ｌ），始獲悉上情。
二、案經高雄縣警察局鳳山分局報請臺灣高雄地方法院檢察署偵查後聲請簡易判決處
    刑。
    理  由
一、訊據被告（即上訴人）甲○○固坦承確有於上揭時地飲酒後沿高雄縣鳳山市○○
    路駕駛及與乙○○發生車禍之事實，惟則矢口否認有酒後駕車之故意，辯稱：伊
    雖有酒後駕車及與乙○○發生車禍，但當時並未喝醉，意識狀態非常清楚，至於
    車禍之原因，係乙○○闖紅燈所致，與伊酒後駕駛之行為無關云云。惟查：
(一)、證人乙○○於警訊及本院審理中均證陳：其駕駛ＹＵ─四九八二號自用小客車行
    經高雄縣國泰路與新富路口時，係綠燈，本件車禍之原因，係被告闖紅燈所致等
    語，已難認被告所辯為可採，再觀諸本件車禍之肇事情形，係被告所駕駛之ＵＳ
    ─五四二六號自用小客車車前頭撞及證人乙○○之ＹＵ─四九八二號自用小客車
    左側方，業據被告與證人乙○○一致確認無訛，足證本件事故，被告至少應有未
    注意車前狀況之過失，至為顯然。
(二)、被告於車禍後經警實施之酒精測試值結果，其呼氣所含酒精濃度為每公升零點四
    一毫克（○‧四一ＭＧ／Ｌ），此有酒精濃度測試表一紙在卷可稽。按刑法第一
    百八十五條之三規定所謂「不能安全駕駛」，乃抽象危險犯，並不以發生具體危
    險為必要，對於呼氣酒精濃度已達每公升零點五五毫克（○‧五五ＭＧ／Ｌ）以
    上，肇事率為一般正常人之十倍，認為已達不能安全駕車之標準，此業經法務部
    八十八年五月十八日法八八檢字第○○一六六九號函告週知，且按就醫學文獻所
    知，酒精對人體造成之影響，於呼氣時酒精濃度達每公升零點二五毫克（約合體
    內血液中酒精濃度五○ＭＧ／ＤＬ或零點零五％）即會輕度中毒，造成輕度協調
    功能降低，呼氣酒精濃度達每公升零點五五毫克時（約合體內血液中酒精濃度一
    ○○ＭＧ／ＤＬ或零點零一％）屬輕到中度中毒症狀，出現反應較慢、感覺減低
    、影響駕駛之狀況；呼氣酒精濃度達每公升零點七五毫克（約合體內血液中酒精
    濃度一五○ＭＧ／ＤＬ或零點一五％）時出現思考改變、個性行為改變等中毒症
    狀；又飲酒後一小時許，其體內血液酒精濃度可達最高，此分別有行政院國軍退
    除役官兵輔導委員會臺北榮民總醫院八十八年八月五日（八八）北總內字第二六
    八六八號函文、八十八年十月二十六日（八八）院賓文廉字第一三四○七號臺灣
    高等法院函中所附臺北醫學院附設醫院精神科主任蔡尚穎「酒精對人體生理與行
    為之影響」一文可據。而本案被告為警查獲時其呼氣所含酒精成份測試，其呼氣
    酒精濃度已達每公升零點四一毫克，且有駕車未注意車前狀況之現象，再加上前
    開醫學文獻顯示其主觀上已有輕度協調功能降低之情形，被告顯已達不能安全駕
    駛之情狀，足堪認定，此對照被告於偵查中自陳：伊承認確有犯公共危險罪等語
    ，益可得明證，故本案事證已臻明確，被告犯行堪予認定。
二、核被告甲○○所為，係犯刑法第一百八十五條之三服用酒類不能安全駕駛動力交
    通工具罪。原審認被告所犯上開罪名，故依刑法第一百八十五條之三、第四十一
    條第一項、罰金罰鍰提高標準條例第二條，並審酌被告犯罪之一切情狀，量處被
    告拘役四十日，如易科罰金以三百元折算壹日，其認事用法，均無違誤之處，量
    刑尚屬妥適。故綜上所述，原審據上開事實量刑，尚稱妥適，被告上訴意旨猶執
    前詞，否認犯罪，指摘原判決不當，為無理由，應予駁回。
據上論斷，應依刑事訴訟法第四百五十五條之一第一項、第三項、第三百六十八條，
判決如主文。
中      華      民      國      九十一   年     七     月     三     日
                                臺灣高雄地方法院刑事第二庭
                                    審判長法  官    宋明中
                                          法  官    卓立婷
                                          法  官    李代昌
右正本證明與原本無異。
不得上訴。
                                          書記官    吳月華
中      華      民      國      九十一      年     七     月     八     日
附錄本判決論罪科刑適用法條
中華民國刑法第一百八十五條之三
服用毒品、麻醉藥品、酒類或其他相類之物，不能安全駕駛動力交通工具
而駕駛者，處一年以下有期徒刑、拘役或三萬元以下罰金。
